【裁判字號】    97,消債清,35
【裁判日期】    971119
【裁判案由】    清算事件
【裁判全文】
臺灣屏東地方法院民事裁定            97年度消債清字第35號
聲  請  人
即 債 務人  林秀珍
上列當事人因消費者債務清理事件聲請清算，本院裁定如下：
    主  文
債務人林秀珍自中華民國九十七年十二月十五日十二時起開始清
算程序。
命司法事務官進行本件清算程序。
    理  由
一、按債務人不能清償債務或有不能清償之虞者，於法院裁定開
    始更生程序或許可和解或宣告破產前，得向法院聲請依本條
    例所定清算程序，清理其債務；法院開始清算程序之裁定，
    應載明其年、月、日、時，並即時發生效力，消費者債務清
    理條例第3 條、第80條前段、第83條第1 項分別定有明文。
    次按法院裁定開始清算程序後，得命司法事務官進行清算程
    序，必要時得選任律師、會計師或其他適當之自然人或法人
    一人為管理人，同條例第16條第1 項亦有明文。
二、本件債務人聲請意旨略以：債務人就積欠金融機構之無擔保
    債務新台幣（下同）2,333,192 元有不能清償債務之情事，
    曾於民國95年間以書面向最大債權金融機構台北富邦銀行請
    求依「中華民國銀行公會會員辦理消費金融案件無擔保債務
    協商機制」共同協商債務清償方案，嗣協商成立，約定自95
    年7 月起分120 期攤還，每月應繳金額為19,443元；惟因債
    務人任職公司之訂單減少，致收入驟減，名下亦無財產，入
    不敷出，故聲請人無力繼續履行原協商條件，顯係因非可歸
    責於己之事由致履行有重大困難。又其無擔保或無優先權之
    債務總額未逾1,200 萬元，復未經法院裁定開始更生程序或
    許可和解或宣告破產，爰向本院聲請清算等語。
三、經查債務人所主張之上開事實，業據其提出債權人清冊、協
    商成立協議書、財政部台灣省南區國稅局95、96年度綜合所
    得稅各類所得資料清單暨財產歸屬資料清單及戶籍謄本等件
    為證，堪信屬實。次查，債務人於95年所得額為192,000 元
    ，96年所得額為318,000 元，則以債務人95及96年之月平均
    收入21,250元為準，扣除債務人依協商應繳之金額19,443元
    後，僅餘金額為2,107 元，而債務人名下復無土地、房屋或
    其他有變現價值之動產可資為清償之憑藉，且債務人現職月
    薪18,000元，亦不足繳納協商約定之金額，是聲請人主張其
    履行上開分期還款協議顯有重大困難，且係不可歸責聲請人
    等語，應屬可採。而以聲請人收入有限，且無任何資產之狀
    況，顯無法清償債務，已如前述，是聲請人聲請清算，即屬
    有據，應予准許。此外，本件又查無債務人有消費者債務清
    理條例第6 條第3 項、第8 條或第82條第2 項所定駁回清算
    聲請之事由存在，爰裁定如主文第1 項所示，並命司法事務
    官進行本件清算程序。
中    華    民    國    97    年    11    月    19    日
                        民事庭法官  李  麗  芳
正本係照原本作成。
本裁定不得抗告。
本件裁定公告日期為民國97年11月19日
中    華    民    國    97    年    11    月    19    日
                        法院書記官  滕  一  珍

司法院資訊處製作；財團法人民間司法改革基金會備份。
